臺灣新竹地方法院民事判決  
109年度訴字第635號
原      告  麥思科技有限公司

法定代理人  徐惠婉  
訴訟代理人  趙立偉律師
            徐欣瑜律師
被      告  沃鎂科技股份有限公司

法定代理人  黃詩婷  
訴訟代理人  黃俊穎律師
            蔡健新律師
            洪晨博律師
上列當事人間請求給付買賣價金事件，本院於民國111年4月6日
辯論終結，判決如下：
    主      文
原告之訴及假執行之聲請均駁回。
訴訟費用由原告負擔。　　　　
    事實及理由
一、原告主張：
㈠、被告前於民國106年12月29日向原告訂購「壓力分布量測系統
    高速版」(下稱系爭產品)1套，約定價金為美金7萬元，原證
    1採購單(下稱系爭採購單)載明付款條件為「於美國原廠出
    貨前，我司(指被告)收到形式發票與出貨單之後，會支付總
    金額的50%。收到產品上機驗收成功，於90天後支付剩餘尾
    款」。原告於107年3月14日遵期出貨，於107年8月17日配合
    被告在大陸地區睿力集成電路有限公司(下稱睿力公司，現
    已改制為長鑫存儲技術有限公司)進行系爭產品之驗收程序
    ，並已驗收通過，有原證2之現場服務與安裝報告(下稱系爭
    報告)可參。詎被告一再藉故拖延支付尾款美金35,000元，
    且原告近日再寄發存證信函催討款項，被告猶堅稱系爭產品
    尚未完成驗收程序，故其付款條件並未成就云云，拒絕履行
    其契約義務。
㈡、對被告抗辯所為之陳述：
　１系爭採購單雖約定「上機驗收成功」字樣，然此文義係指系
    爭產品經被告客戶驗收通過之意，原告根本不知道被告打算
    將系爭產品與Head Tester機台結合使用，且如有此約定，
    系爭採購單上必定會註明，絕不可能完全未見「Head Teste
    r機台」等字樣之記載。又倘如被告所稱系爭產品在與被告H
    ead Tester機台結合後無法通過睿力公司驗收，且兩造間有
    被告抗辯之約定，被告或睿力公司豈有不要求原告到場協助
    排除障礙之理，凡此種種，均足徵本件絕不存在所謂「二機
    台結合後，經長鑫公司驗收通過」之付款條件，甚為明確。
　２系爭產品業經睿力公司完成驗收，被告雖空言否認系爭報告
    形式上之真正，惟該報告之客戶意見欄所示確認簽字者為張
    ○○即睿力公司之代表，當可證明上開驗收結果無誤。被告自
    不得以販售予睿力公司之Head Tester機台結合系爭產品後
    ，不能通過睿力公司之驗收乙節，作為拒絕給付原告貨款之
    理由。
㈢、為此，爰依兩造間契約關係及民法第367條之規定提起本件訴
    訟，並聲明：
　１被告應給付原告美金35,000元，及自起訴狀繕本送達翌日起
    至清償日止，按週年利率百分之5計算之利息。
　２願供擔保，請准宣告假執行。　
二、被告則以：
㈠、被告向原告採購系爭產品作為與被告Head Tester機台結合之
    配件，再出貨予睿力公司，安裝於該公司指定之廠區使用。
    被告前已支付美金35,000元予原告，剩餘尾款美金35,000元
    因系爭產品與被告Head Tester機台結合，並於107年8月28
    日安裝在睿力公司指定廠區後，迭經被告多次配合睿力公司
    之要求赴該公司廠區補正系爭產品及其與Head Tester機臺
    上結合之瑕疵，惟睿力公司均以系爭產品本身及其與被告He
    ad Tester機臺上機結合存有缺失為由，不同意通過驗收，
    故兩造約定「收到產品上機驗收成功，於90天後支付剩餘尾
    款」之付款條件並未成就，被告不負給付價金尾款予原告之
    義務。
㈡、原告雖主張僅須系爭產品本身驗收通過後，被告即須支付尾
    款云云，惟倘若如此，兩造即無必要在系爭採購單付款條件
    上特別加註「上機」通過驗收之約定，且原告自107年3月14
    日出貨起至被告107年8月28日將系爭產品送達睿力公司期間
    ，均無證據顯示原告曾請求被告就系爭產品進行測試、驗收
    ，而事實上被告亦無單獨就系爭產品進行測試、驗收之情形
    。由此可見，原告知悉系爭產品除本身應不得具有瑕疵外，
    更須與被告Head Tester機臺上機結合，始有驗收之必要，
    且驗收通過後90日，被告才有支付尾款之義務。此外，由10
    7年11月16日被告Head Tester會議記錄第4點略以：「感知
    片(指系爭產品)：躁點無法改善」、第5、7點略以 ：「5.
    壓力感知片噪點問題無法解決…… 7.壓力感知片與PC之間連
    線，產生報表的問題無法解決」等語，及被告法定代理人於
    本院之陳述可知，系爭產品本身確實具有相當之瑕疵。因此
    ，原告聲稱系爭產品無瑕疵及已通過睿力公司之驗收云云，
    當屬無據。
㈢、另被告曾於109年10月29日傳送電子郵件向睿力公司表示略以
    ：「附件『壓力感知片驗收報告』為麥思科技所提供，由貴公
    司出具的產品驗收報告、另外兩附件為麥思回簽本公司的採
    購單/報價單，因為本公司針對壓力感知片部分，尚有尾款U
    SD:35,000未支付給麥思科技，如果貴公司確認麥思提供的
    壓力感知片無任何問題，可否先針對壓力感知片的部分進行
    沃鎂的驗收呢？懇請幫忙，如有任何問題請不吝提出，感謝
    您！」等語，由此可知，被告曾執系爭報告向睿力公司確認
    系爭產品已否經過睿力公司之驗收，及嘗試向睿力公司爭取
    支付系爭產品部分之款項。然睿力公司於109年11月11日卻
    向被告回信表示：「對貴司購買是一台能夠完整使用的設備
    ，非僅麥思科技_壓力感知片這產品，貴司所附的產品驗收
    報告是我司獨自向麥思科技購買與貴司無關，請知悉」等語
    ，故由睿力公司前揭回信内容可知，系爭報告所指之產品乃
    睿力公司另向原告購買與系爭產品相同型號之產品，並非系
    爭產品。且由證人陳○○於本院之證述可知，原告前曾販售與
    系爭產品相同型錄之產品予睿力公司，而系爭報告僅記載睿
    力公司員工張○○及原告人員周○○，並未載明驗收之範圍包括
    原告販售給被告之系爭產品，故原告與睿力公司該次驗收之
    範圍，當無可能含括到系爭產品。是以，睿力公司前揭回信
    內容既明確否認系爭報告驗收範圍含括系爭產品，系爭報告
    即不足以證實本件尾款支付之條件已成就，被告自無給付尾
    款之義務等語，資為抗辯。
㈣、答辯聲明：
　１原告之訴及其假執行之聲請均駁回。
　２如受不利判決，願供擔保請准免予假執行。
三、原告主張兩造於106年12月29日以系爭採購單為買賣契約之
    書面，約定被告向原告購買系爭產品1套，價金總額為美金7
    萬元，被告應於收到形式發票、出貨單時給付價金美金35,0
    00元，其餘價金35,000元，則應於「收到產品上機驗收成功
    90天後」給付，且原告於107年3月14日出貨予被告，被告並
    將系爭產品與被告之Head Tester機台共同交付予睿力公司
    ，經該公司收受等情，業據原告提出系爭採購單、存證信函
    為證（見本院卷第17頁、第21至22頁），且為被告所不爭執
    ，堪信為真實。
四、原告另主張其經由被告交付予睿力公司之系爭產品業經睿力
    公司驗收通過，系爭採購單約定之付款條件成就，被告應依
    兩造買賣契約之約定，給付買賣價金之尾款35,000元乙節，
    則為被告所否認，並以前詞置辯，是本院應審酌者厥為：系
    爭採購單約定價金尾款35,000元之付款條件是否成就？茲分
    述如下：
㈠、原告主張系爭產品業經睿力公司驗收通過，無非係以系爭報
    告列印之字樣載明：「產品存在問題描述：現場服務安裝並
    調試，未有故障出現」、「服務與安裝情況描述：將所有設
    備組件全部一一介紹並完整架設了設備，已經能夠正常使用
    ，並且部分人員已經掌握操作方法」等語，且睿力公司之員
    工張○○於107年11月16日在系爭報告之客戶意見欄簽名確認
    為佐證（見本院卷第19頁）。惟查，證人即106至107年間擔
    任原告客服部經理之陳○○證稱：原告共交付2套產品給睿力
    公司，第1套是在107年3月15日直接送貨給睿力公司，第2套
    則是送貨給被告...睿力公司通知原告去做教育訓練的時候
    ，原告就去進行，所以在107年8月間進行教育訓練；依快遞
    單據，原告於107年3月14日出貨予被告，被告於107年3月23
    日簽收，地址是竹北市環北路；原告人員在107年8月17日有
    過去睿力公司，當初該公司說要買2套，原告自己1套107年8
    月17日進行教育訓練，教睿力公司的人員如何操作，在107
    年11月16日的時候睿力公司員工簽署系爭報告，表示原告的
    2套設備都沒問題；伊對周○○107年11月16日到睿力公司出差
    的情形不是很了解，因為大陸那邊不太會跟伊報告，只知道
    周○○去做教育訓練，對於客戶的要求，達到他們要的結果就
    會同意驗收等語（見本院卷第172至174頁）。證人即被告法
    定代理人黃詩婷則證稱：被告以系爭採購單向原告訂購系爭
    產品；被告在107年3月23日收貨後，與被告之Head Tester
    機台一起在107年8月28日送達睿力公司，被告在107年8月前
    有去睿力公司測試設備、教學操作方法；原告是否另有出售
    系爭產品予睿力公司，與被告接單之業務範圍沒有關係，故
    伊不清楚此事等語（見本院卷第175至177頁）。證人陳○○到
    庭作證時並提供原告將系爭產品運送至被告處之DHL快遞收
    據佐證送貨之時間（見本院卷第186頁）。依上開證人證述
    及收據之內容可知，原告2套產品雖最終均交付予睿力公司
    ，惟銷售之法律關係、交付時間均有不同，第1套產品係直
    接出售予睿力公司而於107年3月15日出貨，第2套產品則係
    先出售予被告再由被告轉售予睿力公司，此套產品於107年3
    月23日經被告收受，再與被告之Head Tester機台共同於107
    年8月28日送達睿力公司。原告主張被告未給付之價金，係
    前述第2套產品之價金。原告雖提出在職證明之翻拍照片佐
    證睿力公司之員工張○○於系爭報告上簽名（見本院卷第78頁
    ），惟依被告提出睿力公司之員工彭○○發送之電子郵件所示
    ，彭○○明確指出系爭報告內載明能正常使用之設備為上開原
    告自行出售予睿力公司之第1套產品，並與被告無關（見本
    院卷第84頁）。從而，系爭報告雖載明：原告出售予睿力公
    司之產品經原告人員周○○至現場服務與安裝，已能正常使用
    而未出現故障等語，惟系爭報告係針對原告另行出售予睿力
    公司之第1套產品而做成，不能證明原告出售予被告之第2套
    產品業經睿力公司驗收通過。
㈡、再查，依被告與睿力公司之承辦人彭○○、宋○○間之電子郵件
    （見本院卷第46至58頁），可見被告交付予睿力公司之Head
     Tester機台未能正常使用，且睿力公司自107年10月起多次
    催告被告改善，惟被告均未能達成睿力公司之要求。被告員
    工劉敏華因此於108年7月15日以電子郵件請求睿力公司將He
    ad Tester機台退回予被告，由被告負擔退貨之運費，即放
    棄針對睿力公司買受之Head Tester機台瑕疵進行補正，而
    請求解除買賣契約（見本院卷第57頁）。又被告員工何○○與
    睿力公司人員於108年6月3日之會議紀錄載明，睿力公反映H
    ead Tester機台之瑕疵包含：「壓力感知片噪點問題無法解
    決」、「壓力感知片與PC之間連線，產生報表的問題無法解
    決」、「由於洩氣順序問題，洩氣過程中Head會將壓力感知
    片吸下，造成感知片破壞」（見本院卷第60頁），足見睿力
    公司不同意驗收Head Tester機台之原因亦包含原告系爭產
    品（即上述瑕疵描述中所稱之「壓力感知片」）功能異常，
    及系爭產品無法與被告Head Tester機台整合發揮應有功能
    之因素，益徵原告主張其交付予睿力公司之系爭產品已於10
    7年11月16日經睿力公司人員簽認驗收通過乙節與事實不符
    。
㈢、原告雖主張系爭採購單約定之「上機驗收成功」應僅指原告
    出售之系爭產品通過驗收，而非指與系爭產品結合後之Head
     Tester機台通過驗收，故縱認被告生產之Head Tester機台
    無法通過睿力公司之驗收，因原告交付之系爭產品本身並無
    瑕疵，依系爭採購單之約定，價金尾款35,000元之付款條件
    應已成就，被告不得拒絕給付價金尾款云云。惟查，依系爭
    採購單所載文義觀之，兩造約定系爭產品應「上機驗收」即
    可知並非單就系爭產品為驗收，而係「上機」後才進行驗收
    ，故被告抗辯系爭產品應與被告生產之Head Tester機台結
    合後進行驗收，應屬可信。又依原告提出之存證信函（見本
    院卷第21頁）及證人陳○○之前揭證述，皆堪認原告自始即知
    悉被告將系爭產品轉售予睿力公司，且驗收通過與否係由睿
    力公司判定，衡諸常情睿力公司自係就其向被告購買之Head
     Tester機台整體進行驗收，且該機台須符合約定之效用始
    得謂通過，並無單獨認定原告之系爭產品通過驗收之理。從
    而，原告主張「上機驗收成功」應解釋為系爭產品單獨通過
    驗收云云，並無可採。況且，被告提出其與睿力公司人員間
    之會議紀錄及電子郵件顯示，原告出售之系爭產品本身即有
    瑕疵而無法正常使用（見本院卷第60頁、第204頁），原告
    雖否認上開證據之真實性，惟除系爭報告外，原告並未舉證
    證明其於107年3月23日送達被告，再由被告於107年8月28日
    轉售並送達睿力公司之系爭產品已經驗收且符合約定之效用
    ，而系爭報告業經本院認定與原告出售予被告之系爭產品無
    關。因此，原告主張系爭採購單約定價金尾款35,000元之付
    款條件成就乙節，未能舉證證明之，其依系爭訂購單及民法
    第376條之規定，請求被告給付買賣價金美金35,000元，為
    無理由。
五、綜上所述，原告依系爭訂購單及民法第376條之規定請求被
    告給付美金35,000元，為無理由，應予駁回。又原告之訴既
    經駁回，其所為假執行之聲請即失其依據，併予駁回之。　
六、本件事證已臻明確，兩造其餘主張與攻擊防禦方法及所提證
    據，經審酌後認與本件判決之結果不生影響，爰不另一一論
    述，併此敘明。
七、訴訟費用負擔之依據：民事訴訟法第78條。
中    華    民    國   111    年    5    月    10    日
                  民事第一庭  審判長法  官  李珮瑜
                                    法  官  楊明箴
                                    法  官  李宇璿
以上正本係照原本作成。
如對本判決上訴，須於判決送達後20日內向本院提出上訴狀。如
委任律師提起上訴者，應一併繳納上訴審裁判費。
中　　華　　民　　國　　111 　年　　5 　　月　　10　　日
                                    書記官  王恬如